臺灣臺南地方法院刑事判決　　　　　　　 94年度訴字第568號
公　訴　人　臺灣臺南地方法院檢察署檢察官
被　　　告　乙○○
被　　　告　己○○
上列被告等因搶奪等案件，經檢察官提起公訴（ 93年度偵緝字第
1228號、第1230號、94年度偵字第1336號、第1915號、 第2668號
、第3534號、第3535號） ，被告二人於準備程序中為有罪之陳述
，本院裁定進行簡式審判程序，判決如下：
    主  文
乙○○共同連續竊盜，累犯，處有期徒刑拾月。又共同意圖為自
己不法之所有，而搶奪他人之動產，累犯，處有期徒刑拾月。又
依法逮捕之人，以強暴脫逃，未遂，累犯，處有期徒刑壹年，應
執行有期徒刑貳年陸月。
己○○共同連續竊盜，處有期徒刑伍月，又共同意圖為自己不法
之所有，而搶奪他人之動產，處有期徒刑捌月。又收受贓物，處
有期徒刑參月，應執行有期徒刑壹年貳月。
    事  實
一、乙○○前因竊盜罪，經法院判處有期徒刑八月確定，於民國
    92年 7月10日執行完畢，詎猶不知悔改，或單獨，或與己○○基於意圖為自己不法所有之概括犯意，(一)於93年 8月17日
    10時 9分許，乙○○駕駛向不知情之黃曉君承租之車牌號碼
    3729－JH自小客車，搭載己○○至臺南市○○路40巷3號「
    安平弘濟宮」，由己○○負責把風，乙○○下手竊取油錢箱
    內由廟祝庚○○管領之香油錢新臺幣六千元，得手後離去。
    嗣庚○○由廟內攝影機拍攝之畫面而發覺上情，報警循線查
    獲。(二)於93年9月15日9時許，乙○○獨自一人至臺南縣東山
    鄉○○路○段25號前，見戊○○所有之車牌號碼QS-483號輕
    型機車（約值一萬元）鑰匙未拔下，即發動電門後騎離現場
    ，得手後留供己用。嗣於93年10月2日16時許，乙○○於臺
    南縣新營市○○路139巷號住處，將該機車借予己○○使用
    。己○○明知上開機車為來路不明之贓物，竟仍基於收受贓
    物之犯意而收受之。同日16時20分許，己○○騎乘機車途經
    臺南縣新營市○○路○○道西側南下交流道口發生事故，經
    警據報前往處理而查悉上情。(三)於93年9月22日22時許，乙○○復承前揭竊盜犯意，夥同己○○至臺南市○○○街315
    號前，見甲○○所有之車牌號碼NAC－935號重型機車（約值
    一萬五千元）鑰匙未拔下，即由己○○把風，乙○○徒手竊
    取之。得手後留供二人代步之用。嗣於翌日16時許，乙○○
    前往臺南市○○路675號「龍成飯店」停車場騎乘該車時，
    為警當場查獲。
二、乙○○與己○○另基於搶奪之共同犯意聯絡，於93年 9月20
    日 7時50分許，由乙○○騎乘不詳車號之重型機車後載己○○，行經臺南市○○路 744號前，見丙○○正停車不及防備
    之際，由己○○出手搶奪丙○○置於機車前方菜籃內之背包
    （內有現金九百元、身分證、全民健康保險ＩＣ卡等），得
    手後，現金供二人花用，背包及證件則丟棄在臺南市○○路
    路旁。
三、乙○○於93年12月11日因持有海洛因及改造槍彈等違禁物，
    為警逮捕，經訊問後，翌日乃由員警方富麒、鍾介元駕駛車
    牌號碼D4－5850號偵防車將乙○○押解至臺灣臺南地方法院
    檢察署。詎乙○○竟起意脫逃，於93年11月12日20時許，途
    經臺南市○○路○段 187號前，先佯稱肚子餓，員警鍾介元
    遂下車購買點心，乙○○旋即以不明鐵器（未扣案）打開左
    手手銬，再打開右後側車門，並將坐於右後方之員警方富麒
    推出車外，欲以此強暴方式脫逃，方富麒見狀，隨即抓住乙○○，二人於拉扯間，乙○○為順利達到脫逃目的，另基於
    傷害犯意，出一拳毆打方富麒臉部，致方富麒受有右眼眼窩
    鈍質器外傷及眼皮淤血等傷害。方富麒受傷後仍奮力將乙○○壓制在地，俟鍾介元返回後，合力將鬆脫之手銬銬上，乙○○始未能得逞。
四、案經臺南縣警察局新營分局、麻豆分局、臺南市警察局第四
    分局報告、及方富麒訴由臺灣臺南地方法院檢察署檢察官偵
    查起訴。
    理  由
一、上開犯罪事實有下列證據足資證明：
  (一)「安平弘濟宮」竊盜部分：
    (1)被告乙○○、己○○自白。
    (2)證人庚○○警局指證遭竊經過。
    (3)證人黃曉君於警局證述：3279-JH號自小客車自93年8月11
      日16時25分起至93年8月21日止為乙○○所租用。
    (4)3279-JH號自小客車租賃契約書、監視錄影帶翻拍照片。
  (二)QS5-483號機車竊盜及收受贓物部分：
    (1)被告乙○○、己○○自白。
    (2)證人戊○○於警局指證遭竊經過。
    (3)QS5-483號臺南縣警察局車輛協尋電腦輸入單、車籍作業
      系統查詢認可資料、車輛竊盜資料個別查詢報表、臺南縣
      警察局車輛協尋電腦輸入單、臺南縣警察局車輛尋獲電腦
      輸入單、扣押書、贓物認領保管單、
  (三)NAC-935號機車竊盜部分：
    (1)被告乙○○、己○○自白。
    (2)證人甲○○於警局指證遭竊經過。
    (3)車輛竊盜資料個別查詢報表、扣押書、贓物認領保管單。
  (四)搶奪部分：
    (1)被告乙○○、己○○自白。
    (2)證人丙○○於警局及偵查中指證遭搶奪之經過。
    (三)現場照片及被告二人行搶時之翻拍照片各二張。
  (五)脫逃部分：
    (1)被告乙○○自白。
    (2)證人方富麒、鍾介元於偵查中指證脫逃及傷害之經過。
    (3)診斷證明書、職務報告。
    (4)脫逃現場暨方富麒受傷之照片共十張。
二、核被告乙○○、己○○竊取香油錢、車號NAC－935號機車、
    及乙○○單獨竊取車號QS5－483號機車，係犯刑法第320條
    第1項普通竊盜罪。被告二人搶奪丙○○財物，所為係犯刑
    法第325第1項普通搶奪罪。被告己○○收受QS5-483號贓車
    ，係犯刑法第349條第1項收受贓物罪。被告乙○○施暴脫逃
    未遂，及為達到脫逃目的出手傷害方富麒之行為，係犯刑法
    第161條第4項、第2項、第277條第1項之罪。被告二人就竊
    取香油錢、車號NAC－935號機車及搶奪丙○○財物等犯行，
    有犯意聯絡及行為分擔，皆為共同正犯。被告二人多次行竊
    ，時間緊接，方法相同，觸犯構成要件相同之罪名，顯係基
    於概括犯意反覆而為，應依連續犯規定論以一罪，並依法加
    重其刑。被告乙○○傷害方富麒，在達到脫逃目的，所犯二
    罪間有方法結果之牽連關係，應從重論以強暴脫逃未遂罪。
    被告乙○○所犯竊盜、搶奪、強暴脫逃未遂罪，及被告己○○所犯竊盜、搶奪罪間，犯意各別，行為不同，應分論併罰
    。被告乙○○前因竊盜罪，經法院判處有期徒刑八月確定，
    於92年7月10日執行完畢，有卷附被告全國前案紀錄表可按
    ，其受有期徒刑之執行完畢，五年內再犯有期徒刑以上之罪
    ，為累犯，依法遞加重其刑。被告乙○○著手於脫逃犯行而
    未遂，依刑法第26條前段減輕其刑，並依同法第71條規定，
    先加後減之。爰審酌被告二人正值年輕力壯，不思自食己力
    ，反四處竊取他人財物，於遭查獲後，更進而行搶，顯見毫
    無悔意，且被告乙○○為警逮捕後，為兔脫逮捕竟故意傷害
    員警方富麒，嚴重妨害國家司法權之行使，且使方富麒受傷
    不輕，殊為不該，惟因被告二人犯後已知坦認犯行，態度良
    好，且被告所竊及搶得之物，價值尚非十分重大，部分贓物
    並已尋獲發還被害人，被害人所受之損害尚微等一切情狀，
    分別量處如主文所示之刑，並定應執行刑。
據上論斷，應依刑事訴訟法第299條第1項前段、第273條之1第1
項、刑法第28條、第56條、第161條第4項、第2項、第277條第1
項、第320條第1項、第325條第1項、第47條、第55條、第51條第
5款、罰金罰鍰提高標準條例第1條前段，判決如主文。
本案經檢察官丁○○到庭執行職務
中　　華　　民　　國　　94　　年　　7 　　月　　6 　　日
　　　　　　　　　刑事第五庭    法　官　包梅真
以上正本證明與原本無異。
如不服本判決，應於收受送達後10日內向本院提出上訴書狀（應
附繕本）。
　　　　　　　　　　　　　　　　書記官  張富
中　　華　　民　　國　　94　　年　　7 　　月　　7 　　日
附錄法條：
中華民國刑法第161條第2項、第4項
損壞拘禁處所械具或以強暴脅迫犯前項之罪者，處五年以下有期
徒刑。
前三項之未遂犯，罰之。
中華民國刑法第277條第1項
傷害人之身體或健康者，處三年以下有期徒刑、拘役或一千元以
下罰金。
中華民國刑法第320條第1項
意圖為自己或第三人不法之所有，而竊取他人之動產者，為竊盜
罪，處五年以下有期徒刑、拘役或五百元以下罰金。
中華民國刑法第325條第1項
意圖為自己或第三人不法之所有，而搶奪他人之動產者，處六月
以上五年以下有期徒刑。
